【裁判字號】    97,消債更,2012
【裁判日期】    980525
【裁判案由】    更生事件
【裁判全文】
臺灣板橋地方法院民事裁定          97年度消債更字第2012號
聲  請  人  甲○○
代  理  人  何乃隆律師
上列當事人因消費者債務清理事件聲請更生，本院裁定如下：
    主  文
聲請駁回。
聲請費用由聲請人負擔。
    理  由
一、按債務人與金融機構協商成立者，不得聲請更生或清算，但
    因不可歸責於己之事由，致履行顯有重大困難者，不在此限
    ；本條例施行前，債務人依金融主管機關協調成立之中華民
    國銀行公會會員辦理消費金融案件無擔保債務協商機制與金
    融機構成立之協商，準用前項之規定，消費者債務清理條例
    第151條第 5項、第6項分別定有明文。又聲請更生或清算不
    合程式或不備其他要件者，法院應以裁定駁回之，但其情形
    可以補正者，法院應定期間先命補正，復為同條例第 8條所
    明定。
二、本件聲請意旨略以：聲請人目前債務總金額為新臺幣（下同
    ）0000000 元，有不能清償債務之情事，消費者債務清理條
    例施行前，曾於民國95年間依照中華民國銀行公會會員辦理
    消費金融案件無擔保債務協商機制，與最大債權金融機構台
    新國際商業銀行股份有限公司達成協商，雙方約定聲請人自
    96年1月起，分100期，利率3.88%，每月10日以16339元依各
    債權銀行債權金額比例清償各項債務，至全部清償為止，而
    聲請人擔任計程車駕駛，每月可得收入雖約 60000元，但其
    每月仍須支出租車之租金18000元、油料費27000元、伙食費
    6000元、房租水電費6000元等開銷（見本院卷第 9至10頁）
    ，實無法達到前開每月應清償之金額，且因近來捷運方便、
    經濟不景氣造成計程車生意奇差，因此，其自96年 6月起即
    清償不足，每月僅能清償3000元至10000元不等，繳至97年3
    月止（見本院卷第46頁債務協商繳款明細），是其有不可歸
    責於己致履行顯有重大困難之事由，再其無擔保或無優先權
    之債務總額未逾1200萬元，復未經法院裁定開始清算程序或
    宣告破產，依法自得聲請更生程序，懇請裁定開始更生等語
    。
三、查聲請人曾經參與銀行公會協商乙節，固有協議書、無擔保
    債務還款計劃、前置協商收入切結書、財團法人金融聯合徵
    信中心債權人清冊及台新銀行97年12月12日函（本院卷第50
    至59頁）附卷可證，惟聲請人陳稱協商條件嚴苛、收入無法
    負擔每月應清償金額，毀諾具有不可歸責於己事由云云，衡
    諸其情，核認應屬聲請人於協商時可得預見之事實，而聲請
    人於斟酌自己之經濟狀況後，仍願簽署協商協議書，同意台
    新銀行之無擔保債務還款計劃，自有其履行債務之方式，應
    受該協議之拘束，莫可於協商成立之後，再以該情節作為不
    可歸責於己之事由。綜上，聲請人之主張，不符合消費者債
    務清理條例第151條第5項但書「因不可歸責於己之事由致履
    行顯有重大困難」之要件，其聲請更生自有未洽，而該欠缺
    又無從補正，自應駁回其聲請，爰裁定如主文。
中    華    民    國    98    年    5     月    25    日
                  民事第三庭    法      官  陳映如
上為正本係照原本作成
如不服本裁定，應於裁定送達後10日內，以書狀向本院提出抗告
，並繳納抗告費新臺幣1千元
中    華    民    國    98    年    5     月    25    日
                                書  記  官  李錦輝


司法院資訊處製作；財團法人民間司法改革基金會備份。
